【裁判字號】    99,訴,219
【裁判日期】    990729
【裁判案由】    搶奪等
【裁判全文】
臺灣臺南地方法院刑事判決               99年度訴字第219號
公  訴  人  臺灣臺南地方法院檢察署檢察官
被      告  丙○○
            丁○○
上列被告因搶奪案件，經檢察官提起公訴（98年度偵字第17295
號、99年度偵字第1236號），被告就被訴事實為有罪之陳述，經
本院裁定由受命法官獨任行簡式審判程序，判決如下：
    主  文
丁○○犯搶奪罪，累犯，處有期徒刑拾月。
丙○○犯收受贓物罪，累犯，處有期徒刑肆月，如易科罰金，以
新臺幣壹仟元折算壹日。
    事  實
一、丙○○曾於民國96年間因犯詐欺案件，經本院以97年度簡字
    第324號判處有期徒刑3月確定，嗣於97年4月17日易科罰金
    執行完畢；又丁○○曾犯下表所載之前科：
┌─┬─────┬─────┬─────┬──────┬───┬────┬────┐
│編│案由      │判決字號  │判決法院  │宣告刑或應執│定執行│執行完畢│就本案有│
│號│          │          │          │行刑        │刑    │日期    │無構成累│
│  │          │          │          │            │      │        │犯      │
├─┼─────┼─────┼─────┼──────┼───┼────┼────┤
│1 │毒品危害防│94訴573   │本院      │應執行有期徒│接續執│96年7月 │有      │
│  │制條例    │          │          │刑10月      │行    │17日    │        │
├─┼─────┼─────┼─────┼──────┼───┤        │        │
│2 │毒品危害防│94訴1233  │本院      │應執行有期徒│減刑並│        │        │
│  │制條例    │          │          │刑1年4月    │定應執│        │        │
├─┼─────┼─────┼─────┼──────┤行刑為│        │        │
│3 │竊盜      │94易1124  │本院      │有期徒刑8月 │有期徒│        │        │
│  │          │          │          │            │刑1年 │        │        │
│  │          │          │          │            │（96聲│        │        │
│  │          │          │          │            │減235 │        │        │
│  │          │          │          │            │）（接│        │        │
│  │          │          │          │            │續執行│        │        │
│  │          │          │          │            │）    │        │        │
└─┴─────┴─────┴─────┴──────┴───┴────┴────┘
二、丁○○於上開有期徒刑執行完畢後5 年內，詎不悔改，仍意
    圖為自己不法之所有，趁人不備，於98年11月28日上午6 時
    50分許，駕駛車牌號碼不詳之機車，在臺南市○○區○○街
    155 巷40弄交叉路口處，以自後搶奪方式，搶奪甲○○所有
    之皮包1 只（內有新臺幣1萬3千元、國民身分證、健保卡、
    手機、汽車駕駛執照、機車駕駛執照、郵局及萬泰銀行存摺
    各1 份等），得手後逃逸。嗣於同日中午12時許，丙○○駕
    駛機車後載丁○○，沿臺南市○○路行駛時，明知丁○○所
    交與欲供與換錢使用之甲○○之身分證、健保卡，係搶奪而
    來之贓物，仍予收受，並持之擬向不詳姓名者換錢，因該收
    購證件者不收來源不明之物而未果，嗣於98年11月29日，為
    警查獲，並扣得甲○○之國民身分證、健保卡各1枚。
三、案經臺南市警察局第三分局報告臺灣臺南地方法院檢察署檢
    察官及台灣台南地方法院檢察署檢察官自動檢舉偵查起訴。
    理  由
一、程序事項：
    本件被告丙○○、丁○○所犯為死刑、無期徒刑、最輕本刑
    為三年以上有期徒刑以外之罪，亦非屬高等法院管轄之第一
    審案件，其於準備程序進行中，先就被訴事實為有罪之陳述
    ，經法官告知簡式審判程序之旨，並聽取公訴檢察官之意見
    後，依刑事訴訟法第273條之1第1項、第273條之2 等規定，
    裁定由受命法官獨任進行簡式審判程序，且不受同法第159
    條第1項、第161條之2、第161條之3、第163條之1及第164條
    至第170 條所規定證據能力認定及調查方式之限制，合先敘
    明。
二、實體事項：
  (一)被告丁○○所犯上開搶奪犯行：
    上開犯罪事實業據被告丁○○於本院審理時自白不諱，與證
    人即被害人甲○○分別於警詢及偵查中所為之證述，互核相
    符，並有翻拍照片4 張在卷可資佐證，足認被告丁○○之自
    白確與事實相符，堪以採信。綜上所查，本案事證明確，被
    告丁○○之犯行已堪認定，應依法論科。
  (二)被告丙○○所犯上開收受贓物犯行：
    上開犯罪事實業據被告丙○○於本院審理時自白不諱，與證
    人即共同被告丁○○於偵查中所為之證述，互核相符，並有
    贓物認領保管單、甲○○身份證、健保卡照片各1 份在卷可
    資佐證，足認被告丙○○之自白確與事實相符，堪以採信。
    綜上所查，本案事證明確，被告丙○○之犯行已堪認定，應
    依法論科。
三、論罪科刑：
  (一)核被告丁○○所為，係犯刑法第325條第1項之搶奪罪：被告
    丙○○所為，係犯刑法第349條第1項之收受贓物罪。
  (二)又被告丁○○、丙○○各犯有如事實欄一所示之前科記錄，
    有台灣高等法院被告前案記錄表各1 份在卷可資佐證，是被
    告丁○○、丙○○分別於有期徒刑執行完畢後5 年內，以故
    意再犯本件有期徒刑以上之罪，為累犯，各爰依刑法第47條
    第1項之規定加重其刑。
  (三)爰審酌被告丁○○、丙○○之犯罪動機、目的，被告丁○○
    騎乘機車徒手搶奪被害人之財物，對被害人之身體、精神及
    財產等權益及社會治安，均危害頗鉅，被告丙○○明知共同
    被告丁○○所交付之身份證、健保卡為共同被告丁○○搶奪
    而來之贓物，仍因貪圖利益而收受他人遭搶奪之身份證、健
    保卡，導致被害人追回失物之困難，對社會危害非輕，及被
    告丁○○、丙○○於犯後，均在本院審理中終坦承犯行，犯
    後態度尚稱良好，且被告丁○○所搶奪之物品之價值，被告
    丁○○之母親已與被害人達成和解、賠償被害人，且被害人
    亦表示原諒被告丁○○等一切情狀，爰分別量處如主文所示
    之刑，並就被告丙○○部分諭知如易科罰金之折算標準，以
    資懲儆。
據上論斷，應依刑事訴訟法第273條之1第1項、第299條第1 項前
段，刑法第325條第1項、第349條第1項、第47條第1 項、第41條
第1項前段，刑法施行法第1條之1，判決如主文。
本案經檢察官乙○○到庭執行職務。
中    華    民    國    99    年    7     月    29    日
          刑事第二庭    審判長法  官  蘇義洲
                              法  官  黃瑪玲
                              法  官  童來好
以上正本證明與原本無異。
如不服本判決，應於收受本判決後10日內，向本院提出上訴書狀
，並應敘述具體理由。其未敘述上訴理由者，應於上訴期間屆滿
後20日內向本院補提理由書狀（均須按他造當事人之人數附繕本
）「切勿逕送上級法院」。
                              書記官  張宜柔
中    華    民    國    99    年    7     月    29    日
中華民國刑法第325條第1項
（普通搶奪罪）
意圖為自己或第三人不法之所有，而搶奪他人之動產者，處 6
月以上 5 年以下有期徒刑。
中華民國刑法第349條第1項
（普通贓物罪）
收受贓物者，處 3 年以下有期徒刑、拘役或 5 百元以下罰金。

司法院資訊處製作；財團法人民間司法改革基金會備份。
